# 会计师事务所的增值税发票进项能用来抵扣吗?

提问人：bigking1 时间：2013-05-03 23:37:30
一个主营建筑业,兼营建筑材料销售的客户.说他们不能抵扣..说没有产生销项.所以不能抵扣.服务业怎么能直接产生销项呢?其他企业拿到事务所的开的年审,专项审计等增值税专用发票,应该可以用来抵扣吧?

回答人：chenyiwei
可能是因为受到了《增值税暂行条例实施细则》第二十六条规定的限制：
第二十六条 一般纳税人兼营免税项目或者非增值税应税劳务而无法划分不得抵扣的进项税额的，按下列公式计算不得抵扣的进项税额： 不得抵扣的进项税额＝当月无法划分的全部进项税额×当月免税项目销售额、非增值税应税劳务营业额合计÷当月全部销售额、营业额合计
由于审计针对的是法人整体，因此获得事务所开具的增值税专用发票载明的进项税额属于该条所指的“当月无法划分的进项税额”。 由于本期无增值税销项税额，导致按照上述公式计算的可抵扣进项税额为零。